臺灣臺中地方法院刑事判決　　　九十四年度訴字第一九六三號
公　訴　人　臺灣臺中地方法院檢察署檢察官
被　　　告　乙○○
上列被告因違反毒品危害防制條例案件，經檢察官提起公訴（九
十四年度毒偵字第一八七四號、第二五三二號），本院合議庭裁
定由受命法官獨任行簡式審判程序，判決如下：
    主  文
乙○○連續施用第一級毒品，累犯，處有期徒刑玖月，扣案之第
一級毒品海洛因貳袋（合計淨重零點柒捌公克，空包裝重零點柒
壹公克）沒收銷燬之，注射針筒參支、橡皮管壹條均沒收。又連
續施用第二級毒品，累犯，處有期徒刑伍月，扣案之第二級毒品
甲基安非他命壹袋（毛重壹公克）沒收銷燬之，玻璃球吸食器壹
支沒收。應執行有期徒刑壹年，扣案之第一級毒品海洛因貳袋（
合計淨重零點柒捌公克，空包裝重零點柒壹公克）、第二級毒品
甲基安非他命壹袋（毛重壹公克）均沒收銷燬之，注射針筒參支
、橡皮管壹條、玻璃球吸食器壹支均沒收。
    犯罪事實
一、乙○○之素行欠佳，曾因犯違反麻醉藥品管理條例案件、違
    反肅清煙毒條件案件及侵占罪，經本院分別以民國八十六年
    度中簡字第九六九號、八十六年度訴字第六八七號及八十六
    年度易字第二六一九號判決判處有期徒刑四月（得易科罰金
    ）、三年二月及七月確定，經本院以八十六年度聲字第二四
    五０號裁定合併定應執行刑為有期徒刑四年確定後，入監執
    行，嗣於八十八年四月二十六日假釋中付保護管束出監，並
    於九十年三月四日縮刑期滿未經撤銷假釋，其未執行之刑，
    以已執行論。又其曾因施用毒品案件，經送勒戒處所觀察、
    勒戒後，認有繼續施用毒品之傾向，復經依本院裁定送戒治
    處所施以強制戒治，經停止戒治付保護管束期滿等執行程序
    ，始於九十三年六月十五日執行完畢，並由臺灣臺中地方法
    院檢察署檢察官以九十三年戒毒偵字第二００號為不起訴處
    分確定。詎乙○○猶不知悔改，復於受前開有期徒刑及強制
    戒治之執行完畢釋放後五年內，基於施用第一級毒品海洛因
    之概括犯意，自九十三年十二月某日起至九十四年四月二十
    二日晚上八時許止，在臺中市○區○○路九十四之二號之住
    處及臺中市○區○○路一段一二一號七樓三十一室之居處等
    處，以將少許海洛因加食鹽水稀釋後置於注射針筒內再施打
    於手臂血管之方式，及約每二、三天即施用一次之頻率，連
    續施用第一級毒品海洛因多次。其另基於施用第二級毒品甲
    基安非他命（起訴書誤載為安非他命）之概括犯意，自九十
    三年十二月某日起至九十四年三月二十一日某時止，亦在上
    址住、居處所，以將少許甲基安非他命置於玻璃球吸食器內
    ，再於其下點火燒烤後吸其煙霧之方式，及約每星期施用一
    次之頻率，連續施用第二級毒品甲基安非他命多次。嗣分別
    為警於：(一)九十四年三月二十一日晚上十時三十分許，在其
    上址臺中市○區○○路一段一二一號七樓三十一室查獲，並
    扣得第一級毒品海洛因一袋（淨重0.55公克，空包裝重0.50
    公克）、第二級毒品甲基安非他命一袋（毛重1 公克）、乙
    ○○所有分別用以供施用第一級毒品海洛因及第二級毒品甲
    基安非他命使用之注射針筒三支、橡皮管一條、玻璃球吸食
    器一支；(二)九十四年四月二十二日晚上十時許，在臺中市北
    區○○○○街四十七巷口查獲，並自其身上扣得第一級毒品
    海洛因一袋（淨重0.23公克，空包裝重0.21公克）。
二、案經臺中市警察局第六分局與第二分局分別報告臺灣臺中地
    方法院檢察署檢察官偵查起訴，本院改由受命法官獨任行簡
    式審判程序。
    理  由
一、認定犯罪事實及量刑審酌之依據：
  (一)被告乙○○之自白。
  (二)證人蔡元杰（被告之弟，九十四年三月二十一日查獲時在場
    之人）、王麗音（被告之女友，九十四年三月二十一日查獲
    時在場之人）分別於警詢中之證述。
  (三)臺中市警察局第六分局與第二分局扣押筆錄、扣押物品目錄
    表各一份、查獲現場與扣案物品相片合計六張。
  (四)臺中市警察局第六分局與第二分局採集尿液鑑定同意書、委
    託檢驗尿液代號與真實姓名對照表各一份、中山醫學大學附
    設醫院藥物濫用檢測中心尿液檢驗報告二份（分別附於毒偵
    字第一八七四號卷第三十頁、第三十一頁、第六十四頁及毒
    偵字第二五三二號卷第三十一頁、第三十二頁、第四十九頁
    ）。
  (五)法務部調查局鑑定通知書二份（附於本院卷第六十七頁及第
    六十九頁）。
  (六)扣案之第一級毒品海洛因二袋（合計淨重0.78公克，空包裝
    重0.71公克）、第二級毒品甲基安非他命一袋（毛重1 公克
    ）、注射針筒三支、橡皮管一條、玻璃球吸食器一支。
  (七)臺灣高等法院被告前案紀錄表（被告前案、累犯及素行之認
    定）。
二、適用之法條：刑事訴訟法第二百七十三條之一第一項、第二
    百九十九條第一項前段、第三百十條之二、第四百五十四條
    第一項，毒品危害防制條例第十條第一項、第二項、第十八
    條第一項前段，刑法第十一條、第五十六條、第四十七條、
    第五十一條第五款、第三十八條第一項第二款。
本案經檢察官甲○到庭執行職務。
中　　華　　民　　國　九十四　年　十二　月    三十  　日
                臺灣臺中地方法院刑事第六庭
                        法  官  鄧  敏  雄
上正本證明與原本無異
如不服本判決，應於送達後十日內向本院提出上訴狀（須附繕本
），上訴於臺灣高等法院臺中分院。
                        書記官  黃  士  益
中　　華　　民　　國　　94　　年　　12　　月　　30　　日
附錄本案論罪科刑法條全文：
毒品危害防制條例第十條：
施用第一級毒品者，處六月以上五年以下有期徒刑。
施用第二級毒品者，處三年以下有期徒刑。
